臺灣新北地方法院刑事判決
111年度審交訴字第6號
公  訴  人  臺灣新北地方檢察署檢察官
被      告  許峻瑋


上列被告因過失致死案件，經檢察官提起公訴（110年度調偵字
第2901號），被告於本院準備程序中就被訴事實為有罪之陳述，
經本院合議庭裁定由受命法官獨任進行簡式審判程序，判決如下
：
    主  文
許峻瑋因過失致人於死，處有期徒刑捌月。緩刑貳年，並應依附
表所示內容支付損害賠償。 
    事  實
一、許峻瑋領有小型車普通駕駛執照，於民國110年4月8日12時5
    分許，駕駛車牌號碼0000-00號自用小貨車，沿新北市鶯歌
    區文化路往鶯歌市區方向行駛，行經新北市○○區○○路000號
    前時，本應注意超車時，應顯示左方向燈並於前車左側保持
    半公尺以上之間隔超過，行至安全距離後，再顯示右方向燈
    駛入原行路線，而依當時天候陰、日間自然光線、柏油路面
    乾燥無缺陷、無障礙物、視距良好等情，並無不能注意之情
    事，適林萬春騎乘車牌號碼000-000號普通重型機車搭載林
    簡蓮花行駛於其同車道右前方，竟疏未保持安全間隔，即貿
    然自左側超越林萬春所騎乘之上開機車，許峻瑋所駕車輛右
    側車身因而不慎擦撞林萬春所騎機車，致林萬春、林簡蓮花
    人車倒地，林萬春因而受有創傷性顱內出血、左顴骨及左眼
    眶底和左上頷竇骨骨折等傷害，經送往行天宮醫療志業醫療
    財團法人恩主公醫院急救後，仍於110年4月9日8時46分許，
    因上開傷害導致中樞神經休克死亡，林簡蓮花則受有頭部外
    傷及左臉頰、左胸、左膝、左肩挫傷等傷害（許峻瑋被訴過
    失傷害部分，業經林簡蓮花撤回告訴，不另為公訴不受理之
    諭知如後）。許峻瑋於肇事後，在有偵查犯罪權限之警察機
    關尚不知何人為肇事者前，向據報前往現場處理之員警陳述
    車禍發生經過而自首並願接受裁判。
二、案經林萬春之配偶林簡蓮花訴由新北市政府警察局三峽分局
    報告臺灣新北地方檢察署檢察官偵查起訴。
    理  由
壹、程序方面：
    本件被告許峻瑋所犯係死刑、無期徒刑、最輕本刑為3年以
    上有期徒刑以外之罪，其於準備程序中就被訴事實為有罪之
    陳述，經法官告知簡式審判程序之旨，並聽取公訴人及被告
    、辯護人之意見後，依刑事訴訟法第273條之1第1項規定，
    由本院合議庭裁定由受命法官獨任進行簡式審判程序，且依
    刑事訴訟法第273條之2及第159條第2項規定，不適用傳聞法
    則有關限制證據能力之相關規定，合先敘明。
貳、實體方面：
一、上揭犯罪事實，業據被告許峻瑋於警詢時、偵查中、本院準
    備程序及審理時均坦承不諱，核與證人即告訴人林簡蓮花於
    警詢時及偵查中之證述、證人林志軒於警詢時之證述相符，
    並有道路交通事故現場圖、道路交通事故調查報告表㈠、㈡各
    1份、道路交通事故當事人酒精測定紀錄表1紙、道路交通事
    故照片18張、監視器錄影畫面截圖照片5張、地磅記錄單翻
    拍照片1張、道路交通事故肇事人自首情形記錄表1紙、證號
    查詢汽車駕駛人、證號查詢機車駕駛人各1紙、車輛詳細資
    料報表2紙、新北市政府警察局三峽分局轄內林萬春車禍死
    亡案現場勘察報告及附件（含道路交通事故現場圖、現場勘
    察照片、勘察採證同意書、證物清單、相關卷宗影本、刑事
    案件告書）、監視器錄影畫面檔案光碟1片附卷可稽（見110
    年度偵字第22786號偵查卷第25至28、30至42、45至48、50
    至120頁）；而被害人林萬春因本件交通事故，受有創傷性
    顱內出血、左顴骨及左眼眶底和左上頷竇骨骨折等傷害，經
    送往行天宮醫療志業醫療財團法人恩主公醫院急救後，仍於
    110年4月9日8時46分許，因上開傷害導致中樞神經休克死亡
    一情，亦有行天宮醫療志業醫療財團法人恩主公醫院乙種診
    斷證明書1紙、臺灣桃園地方檢察署相驗屍體證明書1份在卷
    可佐（見同上偵查卷第23、122頁），上開事實自堪認定。
二、按汽車超車時，應依下列規定：前行車減速靠邊或以手勢
    或亮右方向燈表示允讓後，後行車始得超越。超越時應顯示
    左方向燈並於前車左側保持半公尺以上之間隔超過，行至安
    全距離後，再顯示右方向燈駛入原行路線，道路交通安全規
    則第101條第1項第5款定有明文。案發當時，被告為具有通
    常智識、心智正常且考領有小型車普通駕駛執照之成年人，
    對於上開交通規則不容諉為不知，而觀諸前揭卷附道路交通
    事故調查報告表㈠所載，案發當時天候陰、日間自然光線、
    柏油路面乾燥無缺陷、無障礙物、視距良好等情，足見被告
    並無不能注意之情事，於超越被害人林萬春騎乘之上開機車
    時，竟疏未保持適當之安全間隔，致生本件交通事故，其駕
    駛行為具有過失，至為灼然。又被告之過失行為與被害人林
    萬春之死亡結果間，具有相當因果關係，亦可認定。綜上所
    述，足認被告前揭任意性自白核與事實相符，應可採為認定
    事實之依據。從而，本案事證已臻明確，被告犯行堪予認定
    ，應依法論科。
三、論罪科刑：
  ㈠核被告所為，係犯刑法第276條之過失致死罪。
  ㈡被告於本件交通事故發生後，在犯罪未被有偵查犯罪權限之
    機關或公務員發覺前，主動向據報前往現場處理之員警表明
    係肇事者，而願接受裁判之情形，有道路交通事故肇事人自
    首情形記錄表1紙在卷可參（見同上偵查卷第42頁），合於
    自首要件，爰依刑法第62條前段規定減輕其刑。
  ㈢爰審酌被告駕駛自用小貨車參與道路交通，本應小心謹慎以
    維自身及他人之安全，竟疏未保持適當之安全間隔，即貿然
    自被害人林萬春機車之左側超車而肇事，肇致被害人林萬春
    死亡之結果，對被害人家屬造成無可彌補之傷害，兼衡其無
    前科之素行，有臺灣高等法院被告前案紀錄表1份附卷可稽
    ，犯後坦承犯行，並與被害人家屬達成和解，分期賠償被害
    人家屬損失，而取得被害人家屬之諒解，此有本院調解筆錄
    1份在卷可憑，兼衡其過失程度，及其自陳二專畢業之智識
    程度、目前從事資源回收工作（轉賣給收廢料工廠賺取中間
    價差）、無需撫養家人之生活狀況等一切情狀，量處如主文
    所示之刑，以資懲儆。
  ㈣末查，被告前未曾因故意犯罪受有期徒刑以上刑之宣告，有
    臺灣高等法院被告前案紀錄表1份在卷可參，其因一時疏失
    ，致罹刑章，犯後已坦承犯行，並與被害人家屬達成調解，
    分期賠償被害人家屬所受之損害，已如前述，堪認被告已盡
    力修復其犯罪所造成之損害，信其經此偵審程序及科刑教訓
    後，應知所警惕，當無再犯之虞，是本院認前開所宣告之刑
    ，以暫不執行為適當，爰依刑法第74條第1項第1款規定，併
    予宣告緩刑2年，以啟自新。又本院斟酌被告雖與被害人家
    屬經調解成立，同意支付如附表所示金額，但實際上尚未完
    全履行，為免被告於受緩刑宣告後未能依約履行，爰同時諭
    知被告應向被害人家屬支付如附表所示數額之財產上賠償，
    以保障其權益；倘被告違反上開應行負擔之事項且情節重大
    者，依法其緩刑之宣告仍得由檢察官向本院聲請撤銷，附此
    敘明。
參、不另為公訴不受理之諭知部分： 
  ㈠公訴意旨另以：被告於110年4月8日12時許，駕駛車牌號碼00
    00-00號自用小貨車，沿新北市鶯歌區文化路往鶯歌市區方
    向行駛，於同日12時5分許，行經新北市○○區○○路000號前時
    ，明知汽車駕駛人於行駛或超車時應注意兩車併行之間隔，
    並隨時採取必要之安全措施，且依當時日間、天氣陰、道路
    平坦無障礙物，並非不能注意，竟疏未注意及此，而於超越
    前方林萬春騎乘並搭載妻子林簡蓮花之車牌號碼000-000號
    普通重型機車時，不慎以右車身擦撞林萬春機車，致林萬春
    、林簡蓮花及渠等騎乘之機車倒地，致林簡蓮花受有頭部外
    傷及臉頰、膝、肩等多處擦挫傷。因認被告此部分（林簡蓮
    花受傷部分）涉有刑法第284條前段之過失傷害罪嫌等語。
  ㈡按告訴乃論之罪，告訴人於第一審辯論終結前得撤回其告訴
    ；又告訴經撤回者，應諭知不受理之判決，刑事訴訟法第23
    8條第1項、第303條第3款分別定有明文。
  ㈢經查，本件告訴人林簡蓮花告訴被告過失傷害案件，起訴書
    認此部分係觸犯刑法第284條前段之過失傷害罪，依同法第2
    87條之規定，須告訴乃論。茲據告訴人林簡蓮花於第一審辯
    論終結前撤回其過失傷害告訴，有刑事撤回告訴狀1紙在卷
    可佐，原應為公訴不受理之諭知，惟公訴意旨認此部分與前
    開經本院判決有罪之過失致死罪部分，有想像競合犯之裁判
    上一罪關係，爰不另為公訴不受理之諭知。
據上論斷，應依刑事訴訟法第273條之1第1項、第299條第1項前
段，刑法第276條、第62條前段、第74條第1項第1款、第2項第3
款，刑法施行法第1條之1第1項，判決如主文。
本案經檢察官李淑珺提起公訴，經檢察官張啓聰到庭執行職務。
中　　華　　民　　國　　111 　年　　3 　　月　　30　　日
                  刑事第二十五庭  法  官      曾淑娟
上列正本證明與原本無異。
如不服本判決，應於判決送達後20日內敘明上訴理由，向本院提
出上訴狀 (應附繕本) ，上訴於臺灣高等法院。其未敘述上訴理
由者，應於上訴期間屆滿後20日內向本院補提理由書「切勿逕送
上級法院」。
                                  書記官　    張佑慈
中　　華　　民　　國　　111 　年　　3 　　月　　30　　日
　
附錄本案論罪科刑法條全文：
中華民國刑法第276條
因過失致人於死者，處5年以下有期徒刑、拘役或50萬元以下罰
金。

附表： 
被告應給付林簡蓮花、林延玲、林延芬、林雄飛、林延珠共新臺幣（下同）參拾玖萬元（不含強制汽車責任保險理賠金），已給付捌萬元，餘款參拾壹萬元，其給付方式如下：自111年3月起於每月15日前分期給付壹萬伍仟元（最末期應給付之金額為被告未清償之餘額），至全部清償為止，如有一期不履行視為全部到期。上開款項應匯入林簡蓮花、林延玲、林延芬、林雄飛、林延珠指定之金融機構帳戶（戶名：林簡蓮花，帳號詳如本院調解筆錄所載）。